【裁判字號】    90,易,55
【裁判日期】    900528
【裁判案由】    詐欺
【裁判全文】
臺灣臺中地方法院刑事判決                              九十年度易字第五五號
    公  訴  人  臺灣台中地方法院檢察署檢察官
    被      告  丙○○
    選任辯護人  朱逸群
右列被告因詐欺案件，經檢察官提起公訴（八十九年度偵字第一八一二八號），本院
判決如左：
    主  文
丙○○意圖為自己不法之所有，以詐術使人將本人之物交付，處有期徒刑陸月，如易
科罰金，以參佰元折算壹日。緩刑參年。
    事  實
一、丙○○為台中縣「紀印實業有限公司」負責人，因經營公司不善，於民國八十八
    年七月間已週轉不靈，並積欠高利貸債務，竟意圖為自己不法之所有，於同年八
    月二十日至宜蘭市○○路一○○巷三十七之二號四樓乙○○住所，向乙○○詐稱
    ：該公司近日將進口「品客洋芋片」二貨櫃，乙○○可投資一貨櫃，約四個月即
    可回收利潤等語，使乙○○陷於錯誤而交付丙○○新台幣（下同）八十五萬元，
    欲投資其進口洋芋片生意。丙○○得款後，即將款項全數用以清償原先積欠之債
    務，並未進口洋芋片。嗣經乙○○催索債務無著，始知受騙。
二、案經乙○○訴由台灣台中地方法院檢察署檢察官偵查起訴。
    理  由
一、訊據被告丙○○固坦承有向被害人乙○○收取八十五萬元，然矢口否認有詐欺之
    犯意，辯稱：當初本來預計與另一北部代理商勗呈有限公司共同向菲律賓之出口
    商進口五個貨櫃之洋芋片，由伊負擔二個貨櫃、勗呈有限公司負擔三個貨櫃，但
    後來菲律賓的出口商電告伊勗呈有限公司方面不進貨櫃了，要伊負擔五個貨櫃之
    價錢，但伊因資金不足始作罷云云。惟查被告上開詐欺犯行，業據被告於偵查中
    自承不諱，核與被害人乙○○指訴之情節相符，復有被害人提出之存摺影本、被
    告開立之支票影本及書信影本一份在卷足資佐證。被告雖以前情置辯，然被告聲
    請傳訊之證人張程智僅到庭結證稱：「當時我在公司任業務，要出貨公司沒有貨
    ，要被告報告。當時被告有說要從國外自己進，沒有要從代理商進，之前是從臺
    灣的代理商進貨的。其他的事情我不了解。」等語，其證詞尚不足以證明當時被
    告與國外出口商之間確有進口洋芋片之約定；而被告與勗呈有限公司間並無共同
    進口洋芋片之約定，業據證人即勗呈有限公司之代表人甲○○於本院調查中結證
    稱：「（是否知道被告有進口洋芋片？）我不知道，因為我也沒有做這產品。」
    、「（公司是否曾經要跟越南進口洋芋片？）沒有，我沒有做進口生意。）、「
    （雷經理離職前是否有跟你提過要跟越南進口洋芋片？）沒有。」等語甚明。查
    證人張程智、甲○○與被告丙○○素無仇隙，衡情其等當無甘冒偽證而為虛偽證
    詞之必要，是其等證詞均堪採信。從而被告丙○○既未與勗呈有限公司共同向菲
    律賓出口商進口洋芋片，其上開所辯顯係事後卸責之詞，不足採信。本件事證明
    確，被告犯行堪以認定。
二、核被告丙○○所為，係犯刑法第三百三十九條第一項之詐欺取財罪。爰審酌被告
    並無前科，素行良好，係因積欠高利貸，無力償還，始出此下策，及其犯罪之手
    段、犯罪所生之損害，暨犯後已與被害人達成民事和解，有和解協議書一件在卷
    ，頗知悔悟等一切情狀，量處如主文所示之刑，並諭知易科罰金之折算標準，以
    示懲儆。又本件被告行為後，刑法第四十一條業於九十年一月十日修正公布，同
    年月十二日生效，修正後刑法第四十一條第一項前段規定「犯最重本刑為五年以
    下有期徒刑以下之刑之罪，而受六個月以下有期徒刑或拘役之宣告，因身體、教
    育、職業、家庭之關係或其他正當事由，執行顯有困難者，得以一元以上三元以
    下折算一日，易科罰金。」，與修正前刑法第四十一條規定「犯最重本刑為三年
    以下有期徒刑以下之刑之罪，而受六個月以下有期徒刑或拘役之宣告，因身體、
    教育、職業、家庭之關係，執行顯有困難者，得以一元以上三元以下折算一日，
    易科罰金。」不同。比較新舊法結果，以新法較有利於行為人，故依刑法第二條
    第一項前段規定，本件自應適用裁判時之法律即修正後刑法第四十一條第一項前
    段之規定，諭知被告易科罰金之折算標準，併此敘明。末查被告前未曾受有期徒
    刑以上刑之宣告，有台灣台中地方法院檢察署刑案資料查註紀錄表及台灣高等法
    院被告全國前案紀錄表各一紙可按，其因一時失慮，偶罹刑典，事後已與被害人
    和解賠償損害，被害人亦當庭表示願意原諒被告，其經此偵審程序及刑之宣告後
    ，應知戒慎，信無再犯之虞，本院因認所宣告之刑以暫不執行為適當，併予宣告
    緩刑三年，用啟自新。
據上論斷，應依刑事訴訟法第二百九十九條第一項前段，刑法第二條第一項前段、第
三百三十九條第一項、第四十一條第一項前段、第七十四條第一款，罰金罰鍰提高標
準條例第一條前段、第二條，判決如主文。
中      華      民      國    九十      年      五      月    二十八    日
                          臺灣臺中地方法院刑事第三庭
                              審判長法  官  唐  光  義
                                    法  官  張  智  雄
                                    法  官  黃  炫  中
右正本證明與原本無異。
如不服本判決，應於判決送達後十日內向本院提出上訴狀，上訴於臺灣高等法院臺中
分院( 須附繕本 )。
                                    書記官
中      華      民      國    九十      年      五      月    三十      日


司法院資訊處製作；財團法人民間司法改革基金會備份。
